【裁判字號】    97,訴,2440
【裁判日期】    970709
【裁判案由】    偽造文書等
【裁判全文】
臺灣臺中地方法院刑事判決              97年度訴字第2440號
公  訴  人  臺灣臺中地方法院檢察署檢察官
被      告  丑○○
                    （另案在臺灣臺中戒治所強制戒治中）
上列被告因偽造文書等案件，經檢察官提起公訴（九十六年度偵
字第二四九五０號、九十七年度偵字第一四九三號），本院合議
庭裁定進行簡式審判程序，判決如下：
    主    文
丑○○所犯如附表編號一至二十五所示之竊盜罪，均累犯，各處
如附表編號一至二十五所示之宣告刑。又行使偽造私文書，足以
生損害於公眾及他人，累犯，處有期徒刑伍月；附表二所示偽造
之「卯○○」署押（含簽名及指印）均沒收。應執行有期徒刑柒
年拾月，扣案之鑰匙壹支、附表二所示偽造之「卯○○」署押（
含簽名及指印）均沒收。
    犯罪事實
一、丑○○前因竊盜案件，經本院以九十四年度易字第一三六號
    判決判處有期徒刑一年八月確定；又因違反動產擔保交易法
    案件，經本院以九十四年度中簡字第一五七五號判決判處有
    期徒刑三月，如易科罰金以銀元三百元折算一日確定；上開
    二罪嗣經本院裁定應執行有期徒刑一年十月確定，於民國九
    十五年十月八日在監服刑期滿執行完畢。詎仍不知悔改，竟
    分別基於竊取他人財物之犯意，意圖為自己不法之所有，先
    後於附表所示之時間、地點，以附表所示之方式，竊取如附
    表所示之財物得手。嗣於九十六年十月十九日下午三時五十
    分許，經警於臺中縣豐原市○○路與文賢街口，查獲丑○○
    之弟張銘峻所騎乘之車牌號碼ＸＧ六－七五七號重機車，為
    亥○○所失竊之贓車（即附表一編號二十三之失竊物品），
    並扣得其所有供前揭竊取附表一編號二、三、七至十四、十
    八、十九、二十一、二十三、二十四所示財物使用之鑰匙一
    支。再依張銘峻之供詞，為警查知該車係由丑○○交付使用
    ，始得悉丑○○竊取該車之犯案情節。而丑○○則於職司偵
    查犯罪之公務員知悉其涉犯如附表一編號一至二十二、二十
    四、二十五號所示之竊盜犯行前，於接受員警詢問時自首犯
    罪，再於其後本案偵查、審判程序時到庭接受裁判。
二、而丑○○因前揭竊盜案件，於九十六年十月十九日下午六時
    四十八分許，經警帶回臺中縣警察局豐原分局豐原派出所詢
    問時，因顧慮自己可能遭到通緝，竟冒用其兄「卯○○」之
    姓名、年籍應訊，並基於偽造署押及行使偽造私文書之單一
    犯意，分別在九十六年十月十九日十八時四十八分偵訊（調
    查）筆錄、九十六年十月二十日十二時四十二分偵訊（調查
    ）筆錄、臺中縣警察局豐原分局偵訊案件法定障礙時間表、
    卯○○毒品案件照片、臺中縣警察局豐原分局偵查隊九十六
    年十月十九日扣押筆錄、臺中縣警察局豐原分局九十六年十
    月十九日拘提（逮捕）通知書（二份）、權利告知書、卯○○口卡片影本上，先後偽造如附表二編號一至八所示之「卯
    ○○」簽名並按捺指印，以示卯○○已收受通知、同意及閱
    覽筆錄無訛等意旨，持交承辦之員警收執存卷而行使之。復
    於九十六年十月二十日晚間九時二十四分許，在臺灣臺中地
    方法院檢察署內勤檢察官偵訊時，仍冒用「卯○○」之姓名
    、年籍應訊，並在內勤偵訊筆錄上接續偽造附表二編號九所
    示之「卯○○」簽名，以示卯○○閱覽筆錄，持交該署書記
    官及法警而行使之。再於九十六年十月二十日晚間十時十分
    許，在本院值班法官就是否准依檢察官之聲請執行羈押而進
    行訊問時，丑○○仍冒用「卯○○」之姓名、年籍應訊，並
    在本院訊問筆錄受訊問人欄、押票（共五聯，第一聯送檢察
    官，第二聯送被告，第三聯送辯護人，第四聯送被告指定之
    親友，第五聯送看守所）之被告指印欄內及本院送達證書，
    接續偽造如附表二編號十、十一、十二所示之「卯○○」簽
    名及指印，以示卯○○閱覽筆錄、確認遭受羈押之事實，及
    作為收受押票之證明文件，持交本院書記官及法警而行使之
    ，均足以生損害於卯○○本人及前揭司法警察、偵查及司法
    機關對於刑事案件偵辦及調查之正確性。嗣丑○○於職司偵
    查犯罪之公務員知悉上開行使偽造私文書犯行前，在九十六
    年十月二十三日下午四時五分許接受臺中縣警察局豐原分局
    員警詢問時，主動告知上情而自首犯罪，再於其後本案偵查
    及審理程序時到庭接受裁判。
三、案經戌○○、癸○○、辰○○、宇○○、申○○○、酉○○
    、丙○○、甲○○、辛○○、戊○○訴由臺中縣警察局豐原
    分局報告臺灣臺中地方法院檢察署檢察官偵查起訴。
    理    由
一、被告丑○○於準備程序中，先就上開犯罪事實為有罪之陳述
    ，且所犯係死刑、無期徒刑、最輕本刑為三年以上有期徒刑
    以外之罪，經本院合議庭依刑事訴訟法第二百七十三條之一
    第一項之規定，裁定由法官一人獨任進行簡式審判程序，合
    先敘明。
二、上開犯罪事實，業據被告丑○○於偵查及本院審理時坦承不
    諱，核與證人即告訴人戌○○、癸○○、辰○○、宇○○、
    申○○○、酉○○、丙○○、甲○○、辛○○、戊○○、證
    人即被害人巳○○、寅○○、午○○、乙○○、未○○、地
    ○○、庚○○、天○○、玄○○、宙○○、丁○○、壬○○
    、亥○○、子○○、己○○於警詢中所指證之財物遭竊情節
    相符，並經證人即被害人卯○○於警詢時證述遭被告冒用名
    義應訊之事實明確，復有贓物認領保管單、車輛協尋電腦輸
    入單、現場及指認照片、監視錄影畫面翻拍照片、內政部警
    政署刑事警察局九十六年十一月十九日刑紋字第０九六０一
    七四九四七號鑑驗書、上開由被告所偽造之如附表二所示之
    文書及署押等附卷可稽，及鑰匙一支扣案為憑。又被告偽造
    上開私文書及署押，致使司法警察及偵查、司法機關誤認「
    卯○○」乃犯罪行為人而列為偵查對象，自足以生損害於卯
    ○○本人及前揭司法警察、偵查、司法機關對於刑事案件偵
    辦及調查之正確性，殆無疑義。本件事證已臻明確，被告犯
    行堪以認定。
三、按偽造之印文、署押，本身如足以表示某種特定用意或證明
    ，乃刑法第二百十條偽造文書罪，其偽造印文、署押之行為
    ，則屬偽造私文書行為之一部，不另論罪。行為人冒用他人
    名義簽收逮捕通知書、權利告知書，單從形式上觀察，足以
    表示被冒名之人已為司法警察機關依法逮捕，且受告知得以
    保持緘默等刑事訴訟法第九十五條所列各款權利，上開文件
    應屬刑法第二百十條之私文書（最高法院九十年度台上字第
    六０五七號、九十三年度台上字第一四五四號刑事判決同此
    結論）。至於送達證書上之簽名，則具有表示收受文件之意
    ，如經他人冒名偽造，自該當於刑法第二百十條之偽造私文
    書罪。又調（偵）查筆錄，乃執行公務之人員依其職責製作
    之公文書，被告或犯罪嫌疑人在筆錄上所為簽名，無非表示
    認諾其陳述內容之用意，並非屬其私人製作之私文書，故冒
    名應訊而在筆錄上偽簽姓名，即與偽造私文書迥然有別，亦
    無成立行使偽造私文書罪之餘地，僅能論以偽造署押罪（最
    高法院九十五年度台上字第一三三一號刑事判決參照）。另
    押票各聯所欲交付之對象不同，命被告在其上「被告指印」
    欄位內按捺指印，應非作為收受押票之證明（另有送達證書
    可為收受憑證），而僅係由被告確認遭受羈押事實以供日後
    查驗之用，尚不能表示其有製作何種文書之意思，如在押票
    上冒用他人名義按捺指印，亦屬刑法第二百十七條第一項之
    偽造署押罪。
四、核被告丑○○所為，係犯刑法第三百二十條第一項之普通竊
    盜罪，及刑法第二百十六條、第二百十條之行使偽造私文書
    罪。被告基於隱匿自己真實身分之動機，在當次為警查獲後
    ，即以單一之犯罪決意，於員警詢問及檢察官、法官訊問時
    所為偽造署押之部分行為（即於附表二編號一至五、八至十
    一等文件上偽造「卯○○」之署押），均為偽造私文書之全
    部行為所吸收，而偽造之低度行為復為行使之高度行為所吸
    收，皆不另論罪。至於被告先後向員警及本院行使偽造私文
    書之犯行，均在同一案件之偵辦調查程序中所為，時空尚稱
    密接，亦屬單一犯罪決意下之數個犯罪舉動接續實施，為接
    續犯。又被告所犯如附表一所示之二十五件普通竊盜罪，時
    間並非緊密相連，空間亦非同在一處，且侵害分屬不同持有
    人之財產法益，自無接續犯之可言，此與被告所犯之行使偽
    造文書罪，應認係犯意各別，行為互殊，當予分論併罰。查
    被告前因竊盜案件，經本院以九十四年度易字第一三六號判
    決判處有期徒刑一年八月確定；又因違反動產擔保交易法案
    件，經本院以九十四年度中簡字第一五七五號判決判處有期
    徒刑三月，如易科罰金以銀元三百元折算一日確定；上開二
    罪嗣經本院裁定應執行有期徒刑一年十月確定，於九十五年
    十月八日在監服刑期滿執行完畢，有臺灣高等法院被告前案
    紀錄表在卷可按。其受有期徒刑之執行完畢，五年內故意再
    犯法定本刑有期徒刑以上之普通竊盜罪及行使偽造私文書罪
    ，均為累犯，皆應依法加重其刑。又被告所犯上開竊盜及行
    使偽造私文書罪，除附表一編號二十三所示之竊盜犯行外，
    其餘皆為被告在職司偵查犯罪之公務員發覺前，由被告主動
    供述涉案情節而自首犯罪，且被告亦於其後之偵查、審理程
    序到庭接受裁判，並未逃避刑事責任之制裁。其中被告雖初
    始係冒用「卯○○」之名義應訊並供承竊盜犯罪，惟被告已
    於員警查知其真實身分前，就前揭行使偽造私文書犯行據實
    以告，並坦承涉犯竊盜罪之人即為被告丑○○本人，自無礙
    於被告自首竊盜犯罪之認定。則被告就上開犯罪部分既已合
    於法定自首要件，應依刑法第六十二條前段之規定減輕其刑
    ，並先加後減之。
五、又公訴人於起訴書中，漏未記載被告在附表二編號四、八之
    「卯○○毒品案件照片」、「卯○○口卡片影本」上亦有偽
    造署押之犯罪事實，且本院押票需被告按捺指印者共分五聯
    ，並非起訴書上所記載僅有一聯，而被告另於本院送達證書
    上偽造「卯○○」之署押，亦未經公訴意旨詳加載明。惟上
    開偽造署押犯行既為業經記明起訴事實之行使偽造私文書罪
    所吸收，而被告行使偽造本院送達證書部分亦與其他行使偽
    造私文書犯行屬接續犯之關係，均為起訴效力所及，基於審
    判不可分原則，本院自應併予審究，附此敘明。
六、爰審酌被告已有竊盜前科，並經法院判處徒刑執行完畢，猶
    無視於此而恣意竊取他人財物，足見其品行非佳，價值觀念
    亦有偏差，尤其被告所竊取之機車或汽車，均屬他人交通往
    來之重要工具，經濟價值不菲，對於被害車主所生危害尚非
    輕微；另被告為求掩飾真實身分，竟冒用他人名義應訊並偽
    造私文書及署押，犯罪動機及手段均無可取，而冒名應訊及
    偽簽相關通知文件造成國家司法資源耗費，對於國家司法權
    正確行使之危害當非輕微，惟念及被告自首犯罪並於警詢及
    偵審期間坦承犯行之態度、犯罪目的、所生危害、被告具有
    國中畢業學歷之智識程度等一切情狀，分別量處如主文所示
    之刑，並定其應執行之刑，以示懲儆。扣案之鑰匙一支係被
    告用以行竊附表一編號二、三、七至十四、十八、十九、二
    十一、二十三、二十四所示財物之犯罪工具，且屬被告所有
    ，業據其供述在卷，應依刑法第三十八條第一項第二款之規
    定，宣告沒收。而附表二所示被告偽造之「卯○○」署押（
    含簽名及指印），均應依刑法第二百十九條之規定，不問屬
    於被告與否，均予諭知沒收。
七、再按保安處分係對受處分人將來之危險性所為拘束其身體、
    自由等之處置，以達教化與治療之目的，為刑罰之補充制度
    。本諸法治國家保障人權之原理及刑法之保護作用，其法律
    規定之內容，應受比例原則之規範，使保安處分之宣告，與
    行為人所為行為之嚴重性、行為人所表現之危險性，及對於
    行為人未來行為之期待性相當，司法院大法官會議釋字第四
    七一號解釋文闡述至明。被告於本案中雖從事多次竊盜犯罪
    ，且其時間仍屬密集，單就犯罪行為所表現之危險性而言，
    實有強化矯正處遇之必要；惟被告上開竊盜犯行除附表一編
    號二十三以外，其餘均為被告主動向員警自首犯罪，顯見被
    告尚知勇於認錯，而非心存僥倖推諉卸責之輩，由此觀之，
    仍可期待被告未來端正品行，悛悔改過，況且經由本案有期
    徒刑之適當執行後，尚非全然不能對其產生矯正策勵之影響
    。準此，本院認被告尚無宣告強制工作之必要，附此敘明。
據上論斷，應依刑事訴訟法第二百七十三條之一第一項、第二百
九十九條第一項前段，刑法第二百十六條、第二百十條、第三百
二十條第一項、第四十七條第一項、第六十二條前段、第五十一
條第五款、第二百十九條、第三十八條第一項第二款，刑法施行
法第一條之一第一項、第二項前段，判決如主文。
本案經檢察官黃○○到庭執行職務。
中    華    民    國    97    年    7     月    9     日
                  刑事第七庭    法  官  高文崇
上正本證明與原本無異。
如不服本判決，應於收受送達後10日內向本院提出上訴書狀（應
敘述具體理由並附繕本）。
上訴書狀如未敘述理由，應於上訴期間屆滿後20日內補提理由書
於本院。
                                書記官  林淑慧
中    華    民    國    97    年    3     月    19    日
附錄論罪科刑法條：
刑法第三百二十條第一項：
意圖為自己或第三人不法之所有，而竊取他人之動產者，為竊盜
罪，處五年以下有期徒刑、拘役或五百元以下罰金。
刑法第二百十條：
偽造、變造私文書，足以生損害於公眾或他人者，處五年以下有
期徒刑。
刑法第二百十六條：
行使第二百十條至第二百十五條之文書者，依偽造、變造文書或
登載不實事項或使登載不實事項之規定處斷。
附表一：
┌──┬──────┬───────┬──────────┬────────┐
│編號│  犯案時間  │犯  案  地  點│   犯  罪  事  實   │所犯罪名及宣告刑│
│    │            │              │                    │                │
├──┼──────┼───────┼──────────┼────────┤
│ 1  │96年7月8日10│臺中縣東勢鎮明│徒手竊取戌○○所有之│丑○○竊盜，累犯│
│    │時17分許    │正里仁里段30號│工程用鋼筋約40公斤（│，處有期徒刑月│
│    │            │工寮          │價值約新臺幣1000元）│。              │
│    │            │              │後，持往佑榮資源回收│                │
│    │            │              │場變賣。            │                │
├──┼──────┼───────┼──────────┼────────┤
│ 2  │96年7月22日9│臺中縣東勢鎮隆│以自備鑰匙竊取癸○○│丑○○竊盜，累犯│
│    │時許        │興里東坑路石麻│所有放置在車牌號碼  │，處有期徒刑肆月│
│    │            │巷16號旁      │RI-8942號自小貨車內 │。扣案之鑰匙壹支│
│    │            │              │之新臺幣11000元、東 │沒收。          │
│    │            │              │勢鎮農會提款卡、健保│                │
│    │            │              │卡、汽車駕照、身分證│                │
│    │            │              │各1張               │                │
├──┼──────┼───────┼──────────┼────────┤
│ 3  │96年8月17日7│臺中縣后里鄉月│以自備鑰匙竊取辰○○│丑○○竊盜，累犯│
│    │時30分許    │眉村月湖路121 │所使用之車號PA-2393 │，處有期徒刑伍月│
│    │            │之1號前       │號自小客車，作為代步│。扣案之鑰匙壹支│
│    │            │              │之用。              │沒收。          │
├──┼──────┼───────┼──────────┼────────┤
│ 4  │96年8月20日 │臺中縣新社鄉崑│竊取巳○○所有之冰箱│丑○○竊盜，累犯│
│    │15時許      │山村崑山南街28│1台後，持往佑榮資源 │，處有期徒刑肆月│
│    │            │號            │回收場變賣。        │。              │
│    │            │              │                    │                │
├──┼──────┼───────┼──────────┼────────┤
│ 5  │96年9月間某 │臺中縣新社鄉東│徒手竊取寅○○所有之│丑○○竊盜，累犯│
│    │日          │興村興社街1段 │不銹鋼水槽1座（價值 │，處有期徒刑月│
│    │            │19 號前       │約新臺幣1500元）後，│。              │
│    │            │              │持往佑榮資源回收場變│                │
│    │            │              │賣。                │                │
├──┼──────┼───────┼──────────┼────────┤
│ 6  │96年9月間某 │臺中縣新社鄉月│徒手竊取午○○所有之│丑○○竊盜，累犯│
│    │日          │湖村新居街58號│輕型鋼架16支（價值約│，處有期徒刑月│
│    │            │前            │新臺幣1200元）後，持│。              │
│    │            │              │往佑榮資源回收場變賣│                │
│    │            │              │。                  │                │
├──┼──────┼───────┼──────────┼────────┤
│ 7  │96年9月3日19│臺中縣東勢鎮正│以自備鑰匙竊取乙○○│丑○○竊盜，累犯│
│    │時許        │五街8號前     │所有之車號OP-6037 號│，處有期徒刑伍月│
│    │            │              │自小客車，作為代步之│。扣案之鑰匙壹支│
│    │            │              │用。                │沒收。          │
├──┼──────┼───────┼──────────┼────────┤
│ 8  │96年9月5日10│臺中縣潭子鄉復│以自備鑰匙竊取未○○│丑○○竊盜，累犯│
│    │時30分許    │興路1段140巷15│所使用之車號OG-5643 │，處有期徒刑伍月│
│    │            │號前          │號自小客車，作為代步│。扣案之鑰匙壹支│
│    │            │              │之用。              │沒收。          │
├──┼──────┼───────┼──────────┼────────┤
│ 9  │96年9月21日 │臺中縣豐原市樂│以自備鑰匙竊取宇○○│丑○○竊盜，累犯│
│    │23時許      │天街99巷口附近│所使用之車號MG-5501 │，處有期徒刑伍月│
│    │            │              │號自小客車，作為代步│。扣案之鑰匙壹支│
│    │            │              │之用。              │沒收。          │
├──┼──────┼───────┼──────────┼────────┤
│ 10 │96年9月23日 │臺中市北區東成│以自備鑰匙竊取地○○│丑○○竊盜，累犯│
│    │18時10分許  │三街與東成路口│所使用之車號M4-0706 │，處有期徒刑伍月│
│    │            │附近          │號自小客車，作為代步│。扣案之鑰匙壹支│
│    │            │              │之用。              │沒收。          │
├──┼──────┼───────┼──────────┼────────┤
│ 11 │96年9月26日 │臺中縣豐原市圓│以自備鑰匙竊取庚○○│丑○○竊盜，累犯│
│    │18時30分許  │環西路194號對 │所使用之車號OR-9263 │，處有期徒刑伍月│
│    │            │面公園旁      │號自小客車，作為代步│。扣案之鑰匙壹支│
│    │            │              │之用。              │沒收。          │
├──┼──────┼───────┼──────────┼────────┤
│ 12 │96年9月27日6│臺中縣豐原市同│以自備鑰匙竊取陳徐菊│丑○○竊盜，累犯│
│    │時許        │安街與惠陽街口│英所有之車號3R-0879 │，處有期徒刑伍月│
│    │            │附近          │號自小客車，作為代步│。扣案之鑰匙壹支│
│    │            │              │之用。              │沒收。          │
├──┼──────┼───────┼──────────┼────────┤
│ 13 │96年10月1日9│臺中縣豐原市明│以自備鑰匙竊取天○○│丑○○竊盜，累犯│
│    │時許        │興路3號前     │所使用之車號PA-6041 │，處有期徒刑伍月│
│    │            │              │號自小客車，作為代步│。扣案之鑰匙壹支│
│    │            │              │之用。              │沒收。          │
├──┼──────┼───────┼──────────┼────────┤
│ 14 │96年10月3日 │臺中市豐原市自│以自備鑰匙竊取酉○○│丑○○竊盜，累犯│
│    │16時許      │立街22號前    │所使用之車號X9-1187 │，處有期徒刑伍月│
│    │            │              │號自小客車，作為代步│。扣案之鑰匙壹支│
│    │            │              │之用。              │沒收。          │
├──┼──────┼───────┼──────────┼────────┤
│ 15 │96年10月7日6│臺中縣新社鄉下│徒手竊取甲○○所有之│丑○○竊盜，累犯│
│    │時許        │坪12-6號之工寮│耕耘機刀片1組及不銹 │，處有期徒刑月│
│    │            │              │鋼架1座（價值約新臺 │。              │
│    │            │              │幣7000至8000元間）後│                │
│    │            │              │，持往佑榮資源回收場│                │
│    │            │              │變賣。              │                │
├──┼──────┼───────┼──────────┼────────┤
│ 16 │96年10月7日6│臺中縣新社鄉下│徒手竊取丙○○所有之│丑○○竊盜，累犯│
│    │時10分許    │坪12-2號對面之│C型鋼鐵材料4支（價值│，處有期徒刑肆月│
│    │            │工廠旁        │約新臺幣10000元）後 │。              │
│    │            │              │，持往佑榮資源回收場│                │
│    │            │              │變賣。              │                │
├──┼──────┼───────┼──────────┼────────┤
│ 17 │96年10月7日7│臺中縣新社鄉福│徒手竊取辛○○所有之│丑○○竊盜，累犯│
│    │時30分許    │興村民裕33號旁│不銹鋼水塔1個（價值 │，處有期徒刑肆月│
│    │            │檳榔園        │約新臺幣25000元）後 │。              │
│    │            │              │，持往佑榮資源回收場│                │
│    │            │              │變賣。              │                │
├──┼──────┼───────┼──────────┼────────┤
│ 18 │96年10月7日9│臺中市北屯區軍│以自備鑰匙竊取玄○○│丑○○竊盜，累犯│
│    │時許        │和街501號前   │所使用之車號JJP-482 │，處有期徒刑肆月│
│    │            │              │號普通重型機車，作為│。扣案之鑰匙壹支│
│    │            │              │代步之用。          │沒收。          │
├──┼──────┼───────┼──────────┼────────┤
│ 19 │96年10月7日 │臺中縣東勢鎮東│以自備鑰匙竊取宙○○│丑○○竊盜，累犯│
│    │17時20分許  │崎街文昌新村巷│所使用之車號AX-7708 │，處有期徒刑伍月│
│    │            │文昌廟前      │號自小客車，作為代步│。扣案之鑰匙壹支│
│    │            │              │之用。              │沒收。          │
├──┼──────┼───────┼──────────┼────────┤
│ 20 │96年10月初某│臺中縣東勢鎮大│接續徒手竊取戊○○所│丑○○竊盜，累犯│
│    │日          │茅埔段4898-2號│有之鐵製狗籠1個、鋼 │，處有期徒刑肆月│
│    │            │地號土地及臺中│筋20公斤（價值約新臺│。              │
│    │            │縣東勢鎮○○路│幣11200元）後，持往 │                │
│    │            │160號前（起訴 │佑榮資源回收場變賣。│                │
│    │            │書僅記載東關路│                    │                │
│    │            │160號前）     │                    │                │
├──┼──────┼───────┼──────────┼────────┤
│ 21 │96年10月14日│臺中縣豐原市豐│以自備鑰匙竊取丁○○│丑○○竊盜，累犯│
│    │15時許      │勢路1段95號斜 │所使用之車號Y3-4311 │，處有期徒刑伍月│
│    │            │對面          │號自小客車，作為代步│。扣案之鑰匙壹支│
│    │            │              │之用。              │沒收。          │
├──┼──────┼───────┼──────────┼────────┤
│ 22 │96年10月14日│臺中縣東勢鎮東│徒手竊取壬○○所有之│丑○○竊盜，累犯│
│    │16時許      │關路123號前   │蒸籠10個、鐵管30支、│，處有期徒刑肆月│
│    │            │              │鐵絲網60張（起訴書誤│。              │
│    │            │              │載為30張）、鐵製磅秤│                │
│    │            │              │等物品（價值約新臺幣│                │
│    │            │              │17000元）後，持往佑 │                │
│    │            │              │榮資源回收場變賣。  │                │
├──┼──────┼───────┼──────────┼────────┤
│ 23 │96年10月17日│臺中縣豐原市三│以自備鑰匙竊取亥○○│丑○○竊盜，累犯│
│    │20時40分許  │豐路884巷35號 │所使用之車號XG6-757 │，處有期徒刑捌月│
│    │            │附近          │號普通重型機車，作為│。扣案之鑰匙壹支│
│    │            │              │代步之用。（非自首）│沒收。          │
├──┼──────┼───────┼──────────┼────────┤
│ 24 │96年10月19日│臺中縣豐原市田│以自備鑰匙竊取子○○│丑○○竊盜，累犯│
│    │14時30分許  │心路2段267中巷│所使用之車號NY-0750 │，處有期徒刑伍月│
│    │            │84號空地      │號自小客車，作為代步│。扣案之鑰匙壹支│
│    │            │              │之用。              │沒收。          │
├──┼──────┼───────┼──────────┼────────┤
│ 25 │96年10月中旬│臺中縣石岡鄉萬│徒手竊取己○○所有之│丑○○竊盜，累犯│
│    │某日        │仙街52號旁倉庫│脫水馬達1台（價值約 │，處有期徒刑月│
│    │            │前            │新臺幣8500元）後，持│。              │
│    │            │              │往佑榮資源回收場變賣│                │
│    │            │              │。                  │                │
└──┴──────┴───────┴──────────┴────────┘
附表二：
┌───┬──────────────┬──────────┐
│編號  │ 偽造之文書（含偽造署押所依 │ 偽造之署押         │
│      │ 附之文書）                 │                    │
├───┼──────────────┼──────────┤
│ 1    │九十六年十月十九日十八時四十│「卯○○」簽名3枚、 │
│      │八分偵訊（調查）筆錄        │「卯○○」指印6枚。 │
├───┼──────────────┼──────────┤
│ 2    │九十六年十月二十日十二時四十│「卯○○」簽名2枚、 │
│      │二分偵訊（調查）筆錄        │「卯○○」指印17枚。│
├───┼──────────────┼──────────┤
│ 3    │臺中縣警察局豐原分局偵訊案件│「卯○○」簽名1枚、 │
│      │法定障礙時間表              │「卯○○」指印1枚。 │
├───┼──────────────┼──────────┤
│ 4    │卯○○毒品案件照片          │「卯○○」簽名1枚、 │
│      │                            │「卯○○」指印1枚。 │
├───┼──────────────┼──────────┤
│ 5    │臺中縣警察局豐原分局偵查隊九│「卯○○」簽名1枚、 │
│      │十六年十月十九日扣押筆錄    │「卯○○」指印1枚。 │
├───┼──────────────┼──────────┤
│ 6    │臺中縣警察局豐原分局九十六年│「卯○○」簽名2枚、 │
│      │十月十九日拘提（逮捕）通知書│「卯○○」指印2枚。 │
│      │（二份）                    │                    │
├───┼──────────────┼──────────┤
│ 7    │權利告知書                  │「卯○○」簽名1枚、 │
│      │                            │「卯○○」指印1枚。 │
├───┼──────────────┼──────────┤
│ 8    │卯○○口卡片影本            │「卯○○」簽名1枚、 │
│      │                            │「卯○○」指印1枚。 │
├───┼──────────────┼──────────┤
│ 9    │九十六年十月二十日晚間九時二│「卯○○」簽名1枚。 │
│      │十四分內勤偵訊筆錄          │                    │
├───┼──────────────┼──────────┤
│ 10   │本院九十六年十月二十日晚間十│「卯○○」簽名1枚。 │
│      │時十分訊問筆錄              │                    │
├───┼──────────────┼──────────┤
│ 11   │本院押票（共五聯，第一聯送檢│「卯○○」指印5枚。 │
│      │察官，第二聯送被告，第三聯送│                    │
│      │辯護人，第四聯送被告指定之親│                    │
│      │友，第五聯送看守所）        │                    │
├───┼──────────────┼──────────┤
│ 12   │本院送達證書                │「卯○○」簽名1枚、 │
│      │                            │「卯○○」指印1枚。 │
└───┴──────────────┴──────────┘


司法院資訊處製作；財團法人民間司法改革基金會備份。
